---
title: "Лабораторная работа 3"
author: "Zykova Arina"
output: html_document
---

```{r setup, include=FALSE}
knitr::opts_chunk$set(echo = TRUE)
```


### Вариант 8.
ExpImp.Rdata Приведите данные к формату tidydata. Отобразите значения суммарного экспорта и импорта металлургической промышленности по регионам в виде столбчатой диаграммы [сгруппировав значения по названию региона]. Подпишите группы товаров, экспорт и импорт обозначьте разными цветами. Сделайте второй график, на котором значения экспорта и импорта расположите по разные стороны относительно оси x. Подпишите значения экспорта и импорта и долю, которую экспорт и импорт металлургической промышленности сотавляет в суммарном импорте и экспорте по регионам.

Packages: 
```{r echo=TRUE, error=FALSE, message=FALSE, warning=FALSE, include=TRUE}
library("ggplot2")
library("dplyr")
library("tidyverse")
```

Function: 
```{r echo=TRUE, error=FALSE, message=FALSE, warning=FALSE, include=TRUE}
#функция для преобразования данных в формат tidydata и очищение их от ненужных символов и приведение в более удобный формат
get_tidy_data <- function() {
  #подфункция для объединения данных одного вида промышленности в один столбец через разделитель "_"
  unite_and_imp_cargo_data <- function(source_tib) {
    tidy_data <- source_tib %>% unite("Продовольственный", "ПродЭкспорт", "ПродИмпорт", sep=exp_imp_sep)
    tidy_data <- tidy_data %>% unite("ТЭК", "ТЭКЭкспорт", "ТЭКИмпорт", sep=exp_imp_sep)
    tidy_data <- tidy_data %>% unite("Химический", "ХимЭкспорт", "ХимИмпорт", sep=exp_imp_sep)
    tidy_data <- tidy_data %>% unite("Древесный", "ДревЭкспорт", "ДревИмпорт", sep=exp_imp_sep)
    tidy_data <- tidy_data %>% unite("Металлургический", "МетЭкспорт", "МетИмпорт", sep=exp_imp_sep)
    tidy_data <- tidy_data %>% unite("Машиностроение", "МашЭкспорт", "МашИмпорт", sep=exp_imp_sep)
    return(tidy_data)
  }
  
  load(file='ExpImp.RData')
  data = ExpImp
  #очищаем наши данные от ненужных символов и строк
  data <- data  %>% mutate_all(funs(gsub("-", "0", .)))
  data <- data  %>% mutate_all(coalesce, "0") %>% filter(!str_detect(ExpImp$Регион, 
                                                                     'Федерация|федеральный округ|в том числе'))
  
  exp_imp_sep <- "_"
  tidy_data <- unite_and_imp_cargo_data(data)
  #переводим наши данные из wide в long формат
  tidy_data <- tidy_data %>% pivot_longer(c("Продовольственный",
                                            "ТЭК",
                                            "Химический",
                                            "Древесный",
                                            "Металлургический",
                                            "Машиностроение"),
                                          names_to="Груз",
                                          values_to="Экспорт_Импорт")
  #разделяем данные на импорт и экспорт
  tidy_data <- tidy_data %>% separate("Экспорт_Импорт",
                                      into=c("Экспорт", "Импорт"),
                                      sep=exp_imp_sep)
  #добавляем столбцы с переменными отвечающими за Объем и Операции
  tidy_data <- tidy_data %>% pivot_longer(c("Экспорт", "Импорт"),
                                          names_to="Операция",
                                          values_to="Объём")
  return(tidy_data)
}


#функция для построения первой диаграммы
my_chart_1 <- function(tidy_data) {
  #подфункция для замены данных в пустых ячейках на ноль  
  replace_NA_by_null <- function() {
    ind <- 1
    while (ind <= nrow(metall_data)) {
      if (metall_data$`Объём`[ind] == "-") {
        metall_data$`Объём`[ind] <<- "0"
      }
      ind <- ind + 1
    }
  }
  
  #отбираем данные о металлургической промышленности
  metall_data <- tidy_data %>% filter(Груз=="Металлургический")
  replace_NA_by_null()
  #создаем переменную типа ggplot, отвечающую за построение графика, указываем что будем использовать за данные в графике, и какие столбцы будут изображены на осях
  my_plot <- ggplot(data=metall_data,
                    aes(x=`Регион`, y=as.numeric(metall_data$`Объём`), 
                        fill=`Операция`))
  
  #задаем такое условие, чтобы при регулировки горизонтального положения графика у нас сохранялось вертикальное
  my_plot <- my_plot + geom_col(position="Dodge")
  my_plot <- my_plot + scale_fill_manual(labels = c("Импорт", "Экспорт"), values = c("blue", "orange"))
  #задаем названия графику и осям координат 
  my_plot <- my_plot + labs(title="Суммарный экспорт и импорт металлургической продукции в субъектах РФ",
                            x="Субъект РФ",
                            y="Объем, млн долл. США")
  #поворачиваем график для более удобного отображения даннных
  my_plot <- my_plot + coord_flip()
  return(my_plot)
}


#функция для построения второй диаграммы
my_chart_2 <- function(tidy_data) {
  replace_NA_by_null <- function() {
    ind <- 1
    while (ind <= nrow(metall_data)) {
      if (metall_data$`Объём`[ind] == "-") {
        metall_data$`Объём`[ind] <<- "0"
      }
      ind <- ind + 1
    }
  }
  
  #функция для получения вектора с количеством импорта, экспорта и его доли для определенного региона
  get_percents_and_reverse_import <- function() {
    #подсчитываем суммарный экспорт по всем регионам 
    exports <- metall_data %>% filter(Операция=="Экспорт")
    sum_export <- sum( as.numeric(exports$`Объём`) )
    
    #подсчитываем суммарный импорт по всем регионам
    imports <- metall_data %>% filter(Операция=="Импорт")
    sum_import <- sum( as.numeric(imports$`Объём`) )
    
    percents <- vector("character", 0)
    ind = 1
    while (ind <= nrow(metall_data)) {
      #записываем либо импорт либо экспорт конкретного регионам
      amount <- as.numeric(metall_data$`Объём`[ind])
      label <- ""
      if (metall_data$`Операция`[ind] == "Экспорт") {
        #подсчитываем долю эспорта региона из суммарного экспорта
        percent <- round(amount/sum_export*100, 1)
                label <- paste0("                                                                       ", as.character(amount), " (", as.character(percent), " %)")
        }
      else {
        #подсчитываем долю импорта региона из суммарного импорта
        percent <- round(amount/sum_import*100, 1)
        #в нужном формате заносим в переменную label объем и долю с помощью paste0 
        label = paste0(as.character(amount), " (", as.character(percent), " %)")
        #разворачиваем диаграмму с импортом для более наглядного отображения
        metall_data$`Объём`[ind] <<- -amount
      }
      percents <- c(percents, label)
      ind <- ind + 1
    }
    return(percents)
  }
  
  #отбираем все данные для металлургической промышленности
  metall_data <- tidy_data %>% filter(Груз=="Металлургический")
  replace_NA_by_null()
  percents <- get_percents_and_reverse_import()
   #создаем переменную типа ggplot, отвечающую за построение графика, указываем что будем использовать за данные в графике, и какие столбцы будут изображены на осях
  my_plot <- ggplot(data=metall_data, aes(x=`Регион`,
                                          y=as.numeric(metall_data$`Объём`),
                                          fill=`Операция`,
                                          percents=percents))
  #задаем такое условие, чтобы при регулировки горизонтального положения графика у нас сохранялось вертикальное
  my_plot <- my_plot + geom_col(position="Dodge")
  #задаем названия и цвета столбцам гистограммы
  my_plot <- my_plot + scale_fill_manual(labels = c("Импорт", "Экспорт"), values = c("blue", "orange"))
  #задаем названия графику и осям координат 
  my_plot <- my_plot + labs(title="Суммарный экспорт и импорт металлургической продукции в субъектах РФ",
                            x="Субъект РФ",
                            y="Объем, млн долл. США")
  #создаем подписи к столбцам гистограммы и выравниваем их на нужный уровень
  my_plot <- my_plot + geom_text(aes(label=percents), nudge_y=-1000)
  #поворачиваем график для более удобного отображения даннных
  my_plot <- my_plot + coord_flip()
  return(my_plot)
}

tidy_data <- get_tidy_data()
```


Results plot 1:
```{r, error=FALSE, message=FALSE, warning=FALSE, fig.width=12, fig.height=25}
my_chart_1(tidy_data)
```
Results plot 2:
```{r, error=FALSE, message=FALSE, warning=FALSE, fig.width=19, fig.height=28}
my_chart_2(tidy_data)
```

